臺灣板橋地方法院刑事判決　　　　　　 100年度易字第3431號
公　訴　人　臺灣板橋地方法院檢察署檢察官
被　　　告　呂至泰
上列被告因竊盜案件，經檢察官提起公訴（100年度偵字第6598
號），本院裁定改依簡式審判程序審理，並判決如下：
    主      文
呂至泰犯夜間侵入住宅竊盜罪，累犯，處有期徒刑捌月；又犯竊
盜罪，累犯，處有期徒刑肆月。應執行有期徒刑拾月。
    事實及理由
一、本案犯罪事實及證據，除事實部分補充「呂至泰係於夜間，
    並在未破壞陳盈良住宅門鎖下，而為本案犯行。」，並刪除
    第1 頁第14行關於「而逾越之方式」之記載；另證據部分補
    充「呂至泰於本院訊問時之自白及日出日沒時刻表1 份。」
    外，其餘均引用附件檢察官起訴書之記載。
二、被告呂至泰所犯為死刑、無期徒刑或最輕本刑為3 年以上有
    期徒刑以外之罪，其於準備程序中就被訴事實為有罪之陳述
    ，經告知簡式審判程序之旨，並聽取公訴人之意見後，依刑
    事訴訟法第273 條之1 第1 項規定，裁定進行簡式審判程序
    ，合先敘明。
三、按行為後法律有變更者，適用行為時之法律，但行為後之法
    律有利於行為人者，適用最有利於行為人之法律，刑法第2
    條第1 項定有明文。查被告行為後，刑法第321 條第1 項業
    於民國100 年1 月26日修正公布，並於同年月28日施行，該
    條項修正前原規定「犯竊盜罪而有左列情形之一者，處6 月
    以上、5 年以下有期徒刑：一、於夜間侵入住宅或有人居住
    之建築物、船艦或隱匿其內而犯之者」，修正後則為「犯竊
    盜罪而有下列情形之一者，處6 月以上、5 年以下有期徒刑
    ，得併科新臺幣10萬元以下罰金：一、侵入住宅或有人居住
    之建築物、船艦或隱匿其內而犯之者」，比較新、舊法結果
    ，行為後之法律得併科罰金，且無論是否係夜間，只要侵入
    住宅即構成加重竊盜罪，凡此均較舊法對被告為不利，是依
    刑法第2 條第1 項前段規定，本案關於起訴書犯罪事實一(一)
    部分，應適用被告行為時即修正前刑法第321 條之規定論處
    。
四、核被告如起訴書犯罪事實一(一)之所為，係犯修正前刑法第32
    1 條第1 項第1 款之夜間侵入住宅竊盜罪；如犯罪事實一(二)
    之所為，係犯刑法第320 條第1 項之竊盜罪。被告所犯上開
    2 罪間，犯意各別，行為互殊，應分論併罰。查被告有犯罪
    事實欄所載之犯罪科刑紀錄，於95年3 月15日保護管束期滿
    視為執行完畢，有卷附臺灣高等法院被告前案紀錄表可按，
    其受有期徒刑執行完畢，5 年以內故意再犯有期徒刑以上之
    前揭2 罪，均為累犯，應各依法加重其刑。又按刑法第321
    條第1 項第2 款所謂毀越門扇，係指毀損或超越及踰越門扇
    牆垣而言，與用鑰匙開鎖啟門入室者不同，司法院解釋所謂
    越進門扇牆垣，其越進2 字亦應解為超越或踰越而進，非謂
    啟門入室即可謂之越進；又刑法第321 條第1 項第2 款所謂
    毀越門扇，其『越』指逾越而言，如係從門走入或開鎖啟門
    入室，均不得謂為逾越門扇（最高法院22年上字第454 號判
    例、77年度台上字第1130號判決要旨參照）。查被告係持衣
    架勾開被害人陳盈良住宅鐵門門鎖，且在未破壞門鎖情形下
    開門走進屋內行竊等情，業據被告供述明確（見偵卷第4頁
    、第37頁反面、本院卷第37頁反面）；檢察官認被告係以逾
    越方式入屋行竊，容有誤會，併此敘明。
五、爰審酌被告曾有多次竊盜前科，素行不佳，又正值壯年，不
    思以己力謀取財物，卻以竊取方式冀得不法財物，行為實屬
    不該；惟念其犯後坦承犯行，尚有悔意，及被告犯罪動機、
    目的、手段、竊得財物價值等一切情狀，分別量處如主文所
    示之刑，及定其應執行之刑，以資懲儆。至於被告用以竊取
    被害人陳寅生機車之鑰匙1 把，雖係被告所有，並供本案犯
    罪所用之物，然業於99年8 月5 日3 時30分許，在臺北縣永
    和市○○路318 號2 樓查獲被告時，併同扣押在案，因係被
    告99年4 月17日在新北市○○區○○路2 段136 巷30弄7 號
    前竊取莊可璇車號J3X-355 號重型機車所用之物，而業經本
    院99年度易字第2412號判決諭知沒收在案，此有該判決附卷
    可稽，爰不予宣告沒收，附此敘明。
六、據上論斷，應依刑事訴訟法第273 條之1 第1 項、第299 條
    第1 項前段、第310 條之2 、第454 條第2 項，修正前刑法
    第321 條第1 項第1 款，刑法第2 條第1 項前段、第320 條
    第1 項、第47條第1 項、第51條第5 款，刑法施行法第1 條
    之1 ，判決如主文。
本案經檢察官聶眾到庭執行職務。
中    華    民    國   100    年    10    月    21    日
                  刑事第十一庭  法  官  洪珮婷
以上正本證明與原本無異。
如不服本判決，應於收受本判決後10日內向本院提出上訴書狀，
並應敘述具體理由，如未敘述上訴理由者，應於上訴期間屆滿後
20日內補提理由書狀於本院（均須按他造當事人之人數附繕本）
，切勿逕送上級法院。
                                書記官  陳永訓
中    華    民    國   100    年    10    月    21    日
附錄本判決論罪之法條：
修正前中華民國刑法第320 條第1 項
意圖為自己或第三人不法之所有，而竊取他人之動產者，為竊盜
罪，處5 年以下有期徒刑、拘役或5 百元以下罰金。
修正前中華民國刑法第321 條第1 項第1 款
犯竊盜罪而有左列情形之一者，處6 月以上、5 年以下有期徒刑
：
一、於夜間侵入住宅或有人居住之建築物、船艦或隱匿其內而犯
    之者。